【裁判字號】    99,簡上,92
【裁判日期】    991201
【裁判案由】    傷害
【裁判全文】
臺灣花蓮地方法院刑事判決              99年度簡上字第92號
上  訴  人
即  被  告  KAURYHOVI.
上列上訴人即被告因傷害案件，不服本院花蓮簡易庭中華民國99
年7月20日99年度花簡字第604號第一審刑事簡易判決（聲請簡易
判決處刑案號：99年度偵字第 197號），提起上訴，本院管轄第
二審之合議庭判決如下：
    主  文
上訴駁回。
    理  由
一、按對於簡易判決有不服者，得上訴於管轄之第二審地方法院
    合議庭，刑事訴訟法第455條之1第 1項定有明文。又此上訴
    期間為10日，自送達判決後起算；第二審法院認為上訴有刑
    事訴訟法第 362條前段之情形者，應以判決駁回之，並得不
    經言詞辯論為之，此復為刑事訴訟法第455條之 1第3項準用
    同法第349條、第367條前段、第 372條所分別規定甚明。且
    依刑事訴訟法第62條準用民事訴訟法第136條第1項前段規定
    ，送達於應受送達人之住居所、事務所或營業所行之；而被
    告、自訴人、告訴人、附帶民事訴訟當事人、代理人、辯護
    人、輔佐人或被害人為接受文書之送達，應將其住所、居所
    或事務所向法院或檢察官陳明；如在法院所在地無住所、居
    所或事務所者，應陳明以在該地有住所、居所或事務所之人
    為送達代收人；送達向送達代收人為之者，視為送達於本人
    ，刑事訴訟法第55條第1項、第3項亦定有明文。
二、查本件上訴人即被告 KAURYHOVICH ULADZIMIR（中譯：郭第
    諾）係於民國99年10月15日具狀提起上訴，本院於同日收受
    一節，此觀本件刑事上訴狀上方本院收文戳章之日期自明。
    惟查：
  (一)上訴人即被告係白俄羅斯國籍人，其與我國籍人士楊雅婷於
    94年11月4日結婚（95年1月12日登記）後，於94年11月30日
    以依親為由抵臺居留（依親對象即為楊雅婷），登記之在臺
    居留地址為「花蓮縣花蓮市民孝里27鄰華東68之27號」等情
    ，有上訴人即被告之外僑居留資料查詢 -明細內容顯示畫面
    表、中華民國居留證影本（以上詳見警卷第12、13頁）及其
    妻楊雅婷之個人戶籍資料各 1份在卷可考；其於本院準備程
    序時，亦陳稱：伊太太之母姓郭，但伊不知道全名，就住在
    伊居留證上的地址，伊在臺北的舞蹈教室教跳舞，但伊都住
    美崙那邊，那邊有伊太太及伊岳母，伊每週都會回花蓮來等
    語，是上訴人即被告目前雖在臺北松山區租屋居住（地址詳
    見本院99年11月30日電話紀錄表），然其既仍有在上述登記
    之在臺居留地址居住之事實，該址自仍屬其住所，而其岳母
    郭吟英之戶籍於87年10月 8日遷入「花蓮縣花蓮市民孝里27
    鄰華東68之27號」後，迄今仍未變更一節，此觀卷附之郭吟
    英個人戶籍資料自明；是以，原審判決於99年 7月23日送達
    於「花蓮縣花蓮市民孝里27鄰華東68之27號」，並由實際居
    住在此之同居親屬郭吟英代收（詳見本院99年度花簡字第60
    4號卷第12頁），依刑事訴訟法第62條準用民事訴訟法第137
    條第 1項規定（即「送達於住居所、事務所或營業所不獲會
    晤應受送達人者，得將文書付與有辨別事理能力之同居人或
    受僱人。」），該次送達應屬合法無訛。
  (二)又上訴人即被告前經原審於99年 9月27日以電話詢問其臺北
    之地址，以利本院送達判決時，即表示伊不知道伊在臺北的
    地址，請本院寄給伊住在花蓮的岳母郭吟英，伊這星期再去
    跟她拿一節，有本院99年9月27日電話紀錄表1份附卷可稽（
    詳見本院99年度花簡字第604號卷第 13頁），並經上訴人即
    被告於本院準備程序時確認無誤，是上訴人即被告於原審即
    係以言詞陳報現居住在本院轄區內之郭吟英為送達代收人，
    原審並於99年 9月29日將原審判決送達於送達代收人郭吟英
    ，亦有本院送達證書1份為憑（詳見本院99年度花簡字第604
    號卷第14頁），依前揭刑事訴訟法第55條第 3項規定，原審
    判決於99年 9月29日由送達代收人郭吟英收受時，即視為已
    合法送達於上訴人即被告，甚為明確。
三、據此，就上述(一)部分而言，原審判決於99年 7月23日由郭吟
    英收受時，即已生合法送達於上訴人即被告之效力，則其上
    訴期間應自99年7月24日起算，於99年8月 2日即已屆滿；又
    就上述(二)部分而言，原審判決於99年 9月29日由送達代收人
    郭吟英收受時，既視為已送達於上訴人即被告，則其上訴期
    間應自99年 9月30日起算，且應加計其實際居住地（即臺北
    市松山區）與本院之在途期間共 5日（最高法院29年抗字第
    75號判例意旨參照），聯接計算結果，應於99年10月14日即
    已屆滿（最高法院63年度第 3次刑庭庭長會議決議(一)意旨參
    照）；另上述99年8月2日、99年10月14日亦均非星期六、日
    、國定假日或因天然災害而停止辦公之休息日，有中華民國
    99年政府行政機關辦公日曆表及行政院人事行政局歷次天然
    災害停止辦公上課訊息表各 1份存卷可按，即無刑事訴訟法
    第65條、民法第 122條規定（即「於一定期日或期間內，應
    為意思表示或給付者，其期日或其期間之末日，為星期日、
    紀念日或其他休息日時，以其休息日之次日代之。」）之適
    用；然上訴人即被告遲至99年10月15日始具狀提起上訴，顯
    然已經逾期，且屬不能補正，依首揭刑事訴訟法規定，本件
    爰不經言詞辯論，逕以判決駁回其上訴。
據上論斷，應依刑事訴訟法第455條之1第3項、第367條前段、第
372條，判決如主文。
中    華    民    國    99    年    12    月    1     日
                  刑事第四庭    審判長法  官  陳月雯
                                      法  官  戴韻玲
                                      法  官  黃鴻達
以上正本證明與原本無異。
本件不得上訴。
中    華    民    國    99    年    12    月    2     日
                                      書記官

司法院資訊處製作；財團法人民間司法改革基金會備份。
